最高法院刑事判決　　　　　　九十六年度台上字第五００九號
上　訴　人　甲○○
　　　　　　　　　　號（另案羈押於台灣台北看守所）
上列上訴人因違反毒品危害防制條例案件，不服台灣高等法院中
華民國九十六年六月二十一日第二審判決（九十六年度上訴字第
一八四八號，起訴案號：台灣台北地方法院檢察署九十五年度毒
偵字第四一一號），提起上訴，本院判決如下：
    主  文
上訴駁回。
    理  由
甲、施用第一級毒品部分：
按刑事訴訟法第三百七十七條規定，上訴於第三審法院，非以判
決違背法令為理由，不得為之。是提起第三審上訴，應以原判決
違背法令為理由，係屬法定要件。如果上訴理由書狀並未依據卷
內訴訟資料，具體指摘原判決不適用何種法則或如何適用不當，
或所指摘原判決違法情事，顯與法律規定得為第三審上訴理由之
違法情形，不相適合時，均應認其上訴為違背法律上之程式，予
以駁回。本件原判決維持第一審論處上訴人甲○○連續施用第一
級毒品罪刑（累犯），駁回上訴人在第二審此部分之上訴，係依
憑上訴人於警詢、偵查中及第一審、原審之供述、扣案之海洛因
一包，卷附台北市政府警察局大安分局搜索扣押筆錄、扣押物品
目錄表、扣押物品收據、查獲涉嫌毒品危害防制條例案毒品初步
鑑驗報告單、扣案證物及檢測結果照片四紙、法務部調查局民國
九十五年四月十三日調科壹字第０二０００七八三四號鑑定通知
書（扣案白粉一包含海洛因成分）、台灣檢驗科技股份有限公司
濫用藥物尿液檢驗報告、台北市政府警察局偵辦毒品案件尿液檢
體委驗單、台灣高等法院被告全國前案紀錄表等證據資料而為論
斷，已詳敘其所憑之證據及認定之理由。核其論述與經驗法則、
論理法則及證據法則皆無違背，從形式上觀察，原判決並無足以
影響判決結果之違背法令之情形存在。上訴意旨略稱：伊所犯行
為係將第一級毒品海洛因、第二級毒品安非他命一起放入玻璃球
內燒烤，吸食其煙霧之方式，是一起吸入，而非起訴內容所述行
為各別，請鈞院予以詳查，以維上訴人權益云云。惟查：檢察官
以上訴人分別連續施用第一級毒品海洛因、連續施用第二級毒品
安非他命，所犯二罪，罪名不同，犯意各別，應分論併罰而提起
公訴，上訴人於警詢、檢察官偵查及第一審、原審審理時，就施
用方式，均供稱；第一級毒品海洛因粉末摻入香菸內點火吸食煙
霧方式，第二級毒品安非他命放入玻璃球內燒烤吸食煙霧方式等
語，未曾以：伊係將第一級毒品海洛因、第二級毒品安非他命一
起放入玻璃球內燒烤，吸食其煙霧之方式施用等情為辯解。提起
本件第三審上訴後，始於法律審之本院主張伊係一起施用第一級
毒品及第二級毒品，核屬於本院提出之新事實、新證據（本院十
九年上字第一五０四號判例意旨參照），並非依據卷內資料，為
具體違法指摘之合法上訴第三審理由，應認其關於施用第一級毒
品部分之上訴，違背法律上之程式，予以駁回。
乙、施用第二級毒品部分：
按最重本刑為三年以下有期徒刑之罪之案件，經第二審判決者，
不得上訴於第三審法院，刑事訴訟法第三百七十六條第一款定有
明文。本件上訴人因違反毒品危害防制條例案件，其施用第二級
毒品安非他命部分，原審係依毒品危害防制條例第十條第二項論
處罪刑，查該罪之法定刑為三年以下有期徒刑，依前開說明，既
經第二審判決，自不得上訴於第三審法院，上訴人對之提起上訴
，顯為法所不許，應併予駁回。
據上論結，應依刑事訴訟法第三百九十五條前段，判決如主文。
中　　華　　民　　國　九十六　年　　九　　月　 二十　 日
                      最高法院刑事第六庭
                          審判長法官  呂　潮　澤
                                法官  吳　昆　仁
                                法官  孫　增　同
                                法官  吳　　　燦
                                法官  李　英　勇
      本件正本證明與原本無異
                                      書  記  官
中　　華　　民　　國　九十六　年　　九　　月　二十六　日
                                                      v
